臺灣板橋地方法院民事裁定　95年度監字第454號
聲　請　人　丙○○
上列聲請人聲請選定禁治產人甲○○之監護人事件，本院裁定如
下：
    主　    文
選定乙○○（男、民國○○年○ 月○○日生、國民身分證統一編號：
Ｚ000000000 號）為禁治產人甲○○之監護人。
聲請程序費用由聲請人負擔。
    理      由
一、本件聲請意旨略以：聲請人丙○○為甲○○之子，前曾具狀
    向本院聲請宣告甲○○為禁治產人，業經本院以95年度禁字
    第277 號裁定宣告甲○○為禁治產人，而甲○○與聲請人之
    弟乙○○共同居住已二十餘年，目前亦同住於臺北縣板橋市
    ○○街34號之1 二樓，相關照顧事宜皆由乙○○負責。因禁
    治產人甲○○並無法定親屬會議之親屬，致無法召開親屬會
    議，前經聲請本院指定禁治產人甲○○之親屬會議會員，並
    經本院以95年度家聲字第142 號裁定指定丙○○、李數珠、
    張俊德、張俊坤、駱麗娟為甲○○之親屬會議會員在案。現
    甲○○並無其他法定之監護人，經丙○○、李數珠、張俊德
    、張俊坤、駱麗娟等親屬會議會員五人開會過半數同意選定
    禁治產人甲○○之子乙○○為其監護人，爰依民法第1111條
    第2 項之規定，聲請由法院徵求親屬會議之意見選定乙○○
    為甲○○之監護人等語。
二、按禁治產人之監護人，依下列順序定之：（一）配偶。（二
    ）父母。（三）與禁治產人同居之祖父母。（四）家長。（
    五）後死之父或母以遺囑指定之人。不能依前項規定定其監
    護人時，由法院徵求親屬會議之意見選定之，民法第1111條
    定有明文。依上開規定，於禁治產人無法定順序之監護人時
    ，得由法院依聲請就適當之人選定為監護人。
三、經查：
（一）聲請人主張其為甲○○之子，前曾具狀向本院聲請宣告甲○○為禁治產人，並經本院以95年度禁字第277 號裁定宣
      告甲○○為禁治產人等情，業經本院依職權調閱該禁治產
      事件卷宗查明無訛，自應認為真實。
（二）聲請人主張禁治產人甲○○並無民法第1111條第1 項所規
      定之法定監護人，且無法定親屬會議會員，致無法召開親
      屬會議，供法院徵求親屬會議之意見選定監護人，前經聲
      請本院裁定指定禁治產人甲○○之親屬丙○○、李數珠、
      張俊德、張俊坤、駱麗娟為親屬會議會員，並已經丙○○
      、李數珠、張俊德、張俊坤、駱麗娟等親屬會議會員五人
      開會過半數同意選定禁治產人甲○○之子乙○○為其監護
      人等情，業據聲請人提出親屬會議紀錄1 件、戶籍謄本2
      件、本院95年度家聲字第142 號民事裁定影本1 件為證，
      且經本院依職權調閱該指定親屬會議會員事件卷宗查明無
      訛，堪信為真實。
（三）聲請人前曾與其弟乙○○具狀向本院聲請宣告甲○○為禁
      治產人後，復至本院應訊接受調查，並繳交禁治產鑑定費
      用等情，業經本院依職權調取該禁治產事件卷宗查閱屬實
      。又聲請人主張禁治產人甲○○與其弟乙○○共同居住已
      二十餘年，目前亦同住於臺北縣板橋市○○街34號之1 二
      樓，相關照顧事宜皆由乙○○負責之事實，業經證人即聲
      請人之弟乙○○於本院審理時證述明確（參見本院95年12
      月21日非訟事件筆錄），足認聲請人主張其弟乙○○有照
      顧甲○○日常生活之事實，堪信為真實。
四、按禁治產人之監護人為受監護人之利益，應按受監護人之財
    產狀況，護養療治其身體，民法第1112條定有明文。本件聲
    請人之弟乙○○既為禁治產人甲○○之子，亦有意願擔任禁
    治產人甲○○之監護人，並經丙○○、李數珠、張俊德、張
    俊坤、駱麗娟等五人組成親屬會議，開會同意由乙○○擔任
    禁治產人甲○○之監護人，且依卷附聲請人提出之乙○○之
    在職證明書、各類所得扣繳暨免扣繳憑單、綜合所得稅結算
    申報書、銀行綜合存款存摺、日春企業管理顧問股份有限公
    司變更登記表、建物所有權狀影本各1 件以觀，乙○○有正
    當職業及固定收入，而禁治產人甲○○長期均由乙○○負責
    照顧適宜，本院審酌此等情狀，認乙○○應有監護禁治產人
    甲○○之能力，並適於任之，由其任監護人，符合禁治產人
    甲○○之最佳利益。從而，聲請人聲請本院選定其弟乙○○
    為禁治產人甲○○之監護人，洵屬正當，應予准許。
五、依非訟事件法第21條第1 項前段，裁定如主文。
中　　華　　民　　國　　96　　年　　 1　　月　　29　　日
                  家事法庭    法　官　郭光興
以上正本係照原本作成。
如對本裁定抗告須於裁定送達後十日內向本院提出抗告狀，並應
繳納抗告費新臺幣壹仟元。
中　　華　　民　　國　　96　　年　　 1　　月　　29　　日
                              書記官　翁子婷
